臺灣臺中地方法院刑事判決
110年度易緝字第80號
公  訴  人  臺灣臺中地方檢察署檢察官
被      告  王精忠




上列被告因違反毒品危害防制條例案件，經檢察官提起公訴（10
9年度毒偵字第897號），本院裁定進行簡式審判程序，判決如下
：
    主    文
王精忠犯持有第一級毒品罪，累犯，處有期徒刑肆月，如易科罰
金，以新臺幣壹仟元折算壹日。扣案如附表編號1所示之物沒收
銷燬。
    犯罪事實
一、王精忠明知海洛因係毒品危害防制條例第2條第2項第1款所
    列之第一級毒品，不得非法持有，竟基於持有第一級毒品海
    洛因之犯意，於民國108年底某日，在OK便利商店大雅文化
    店（起訴書誤載為不詳地點），向真實姓名年籍均不詳，網
    路遊戲星城ONLINE暱稱「有錢人」之男子無償取得如附表編
    號1所示摻有第一級毒品海洛因之香菸2支，而持有第一級毒
    品海洛因。嗣於109年3月19日上午10時50分許，駕駛車牌號
    碼000-0000號自用小客車，在臺中市○○區○○路000號前另案
    為警緝獲，並經其同意後，在上開車輛置物箱內扣得如附表
    編號1所示之物，並經其同意後採集尿液送驗，結果呈安非
    他命及甲基安非他命反應（被訴施用第二級毒品部分，另由
    本院為公訴不受理之判決），因而查悉上情。
二、案經臺中市政府警察局豐原分局報告臺灣臺中地方檢察署檢
    察官偵查起訴。
    理    由
一、本案被告王精忠所犯為死刑、無期徒刑、最輕本刑為3年以
    上有期徒刑以外之罪，其於準備程序中就被訴事實即持有第
    一級毒品部分為有罪之陳述，經告知簡式審判程序之旨，並
    聽取公訴人及被告之意見後，本院依刑事訴訟法第273條之1
    第1項之規定，裁定就此部分進行簡式審判程序（被訴施用
    第二級毒品部分，由本院另行判決）。又本案之證據調查，
    依同法第273條之2規定，不受同法第159條第1項、第161條
    之2、第161條之3、第163條之1及第164條至第170條規定之
    限制，合先敘明。
二、上開犯罪事實，業據被告於警詢、偵查及本院審理中坦承不
    諱（見偵卷第54頁至第57頁、第117頁至第118頁、本院易緝
    卷第207頁、第218頁），並有附表編號1所示之物扣案可憑
    ，且該扣案物經送衛生福利部草屯療養院鑑驗，認均含第一
    級毒品海洛因成分，有該院109年4月15日草療鑑字第109040
    0124號鑑驗書在卷可佐（見偵卷第145頁），被告於本院審
    理中亦供稱：扣案如附表編號1所示之物即「有錢人」交給
    我的海洛因香菸等語（見本院易緝卷第215頁），復有臺中
    市政府警察局豐原分局109年3月19日搜索扣押筆錄、扣押物
    品目錄表、扣押物品收據、搜索現場及附表編號1所示扣案
    物照片（見偵卷第61頁至第67頁、第87頁、第147頁）在卷
    可佐，互核一致，足認被告上開任意性自白與事實相符，堪
    以採信。綜上所述，本案事證明確，被告上開犯行洵堪認定
    ，應依法論科。
三、論罪科刑
  ㈠被告行為後，毒品危害防制條例第11條之規定業於109年1月1
    5日修正公布，並自同年7月15日施行，修正前毒品危害防制
    條例第11條第1項規定：「持有第一級毒品者，處3年以下有
    期徒刑、拘役或新臺幣5萬元以下罰金。」，修正後則規定
    ：「持有第一級毒品者，處3年以下有期徒刑、拘役或新臺
    幣30萬元以下罰金。」，修正後之規定提高罰金刑之數額，
    刑度較修正前為重，並未較有利於行為人，依刑法第2 條第
    1項前段規定，應適用被告行為時即修正前毒品危害防制條
    例第11條第1項之規定處斷，先予敘明。
  ㈡核被告所為，係犯修正前毒品危害防制條例第11條第1項之持
    有第一級毒品罪。
  ㈢被告前因①販賣毒品案件，經本院以99年度訴字第2421號判處
    有期徒刑3年10月（共2罪）、3年8月（共2罪）、2年，應執
    行有期徒刑4年2月，嗣經臺灣高等法院臺中分院（下稱臺中
    高分院）以99年度上訴字第2089號判決上訴駁回確定；因②
    施用毒品案件，經本院以99年度訴字第1934號判決判處有期
    徒刑1年4月，案經上訴，經臺中高分院以99年度上訴字第20
    93號判決上訴駁回，嗣經最高法院以100年度台上字第34號
    判決上訴駁回確定；上開①、②案件所示罪刑，經本院以100
    年度聲字第730號裁定應執行有期徒刑5年3月確定，於102年
    10月18日縮短刑期假釋出監，所餘刑期付保護管束，嗣因撤
    銷假釋，入監執行殘刑有期徒刑1年7月又11日；復因③施用
    毒品案件，經本院以104年度簡字第219號判決判處有期徒刑
    5月確定；又因④持有毒品案件，經臺灣苗栗地方法院（下稱
    苗栗地院）以105年訴字第73號判決判處有期徒刑1年1月確
    定；上開③、④案件所示罪刑，與上揭殘刑有期徒刑1年7月又
    11日部分接續執行，於107年8月30日縮刑期滿假釋（未出監
    ，接續執行拘役50日，於107年10月18日執行完畢出監），
    並付保護管束，迄107年12月31日保護管束期滿假釋未經撤
    銷，其未執行之刑，以已執行論，有臺灣高等法院被告前案
    紀錄表存卷可查。其於有期徒刑執行完畢後，5年內故意再
    犯本案有期徒刑以上之罪，為累犯，並依司法院釋字第775
    號解釋意旨，審酌被告前因多次販賣、施用或持有毒品而入
    監執行完畢後，未生警惕，故意再為本案持有第一級毒品犯
    行，足見前罪之徒刑執行成效不彰，其對刑罰之反應力顯然
    薄弱，衡量本案犯罪情節及被告所侵害之法益，予以加重最
    低本刑並無罪刑不相當之情事，爰依刑法第47條第1項之規
    定加重其刑。
　㈣被告雖供稱其本案持有之第一級毒品海洛因係向「有錢人」
    取得等語，然檢警機關並未因而查獲被告本案犯行之毒品來
    源，有臺灣臺中地方檢察署110年9月11日中檢謀金（樂）10
    9毒偵897字第163226號函、臺中市政府警察局豐原分局110
    年9月14日中市警豐分偵字第1100057942號在卷可佐（見本
    院易緝卷第167頁、第173號），自無毒品危害防制條例第17
    條第1項減免其刑規定之適用，附此敘明。　
　㈤爰以行為人責任為基礎，審酌被告有多次違反毒品危害防制
    條例之前案紀錄，有上開被告前案紀錄表在卷可證，明知毒
    品對於人體健康及社會治安危害甚大，仍持有附表編號1所
    示之第一級毒品海洛因，可見其缺乏遠離毒品之意願及決心
    ，守法意識及刑罰適應能力低落，應予非難。並斟酌被告犯
    後坦承犯行之態度，兼衡其本案持有毒品之數量非鉅，暨其
    犯罪動機、目的、自述之智識程度及家庭經濟生活狀況（見
    本院易緝卷第218頁）等一切情狀，量處如主文所示之刑，
    並諭知易科罰金之折算標準。
四、沒收
　㈠按查獲之第一級毒品，不問屬於犯罪行為人與否，均沒收銷
    燬之，毒品危害防制條例第18條第1項前段定有明文。查扣
    案如附表編號1所示之物，經鑑驗認均含第一級毒品海洛因
    成分，且為被告本案持有之第一級毒品等情，業如前述，自
    應依前開規定宣告沒收銷燬；至鑑驗耗用之毒品部分既已滅
    失，即無庸再予宣告沒收銷燬。
　㈡被告於110年5月14日為警緝獲到案時扣得如附表編號2至編號
    7所示之物，均無證據證明與被告本案犯行有關，故均不予
    宣告沒收。　
據上論斷，應依刑事訴訟法第273條之1第1項、第299條第1項前
段，毒品危害防制條例第11條第1項（修正前）、第18條第1項前
段，刑法第11條、第2條第1項前段、第47條第1項、第41條第1項
前段，判決如主文。
本案經檢察官張文傑提起公訴，檢察官陳君瑜到庭執行職務。
中　　華　　民　　國　　110 　年　　11　　月　　23　　日
                  刑事第五庭    法  官  黃世誠
以上正本證明與原本無異。
如不服本判決應於收受送達後20日內向本院提出上訴書狀，並應
敘述具體理由；其未敘述上訴理由者，應於上訴期間屆滿後20日
內向本院補提理由書（均須按他造當事人之人數附繕本）「切勿
逕送上級法院」。
　　　　                        書記官  張捷菡
中　　華　　民　　國　　110 　年　　11　　月　　23　　日
附表
編號 扣案物 備註 1 香菸2支（送驗數量0.8065公克，驗餘數量0.7878公克） ⒈經鑑驗認均含第一級毒品海洛因成分 ⒉宣告沒收銷燬 2 安非他命4包 ⒈無證據證明與被告本案犯行有關 ⒉不予宣告沒收 3 吸食器1組 ⒈無證據證明與被告本案犯行有關 ⒉不予宣告沒收 4 電子磅秤1臺 ⒈無證據證明與被告本案犯行有關 ⒉不予宣告沒收 5 現金新臺幣1萬3700元 ⒈無證據證明與被告本案犯行有關 ⒉不予宣告沒收 6 iphone手機1支（含門號0000000000號SIM卡1張） ⒈無證據證明與被告本案犯行有關 ⒉不予宣告沒收 7 oppo手機1支 ⒈無證據證明與被告本案犯行有關 ⒉不予宣告沒收 

附錄論罪科刑法條
修正前毒品危害防制條例第11條第1項
持有第一級毒品者，處3 年以下有期徒刑、拘役或新臺幣5 萬元
以下罰金。